【裁判字號】    95,上易,362
【裁判日期】    950622
【裁判案由】    竊盜
【裁判全文】
臺灣高等法院高雄分院刑事判決         95年度上易字第362號
上  訴  人
即  被  告  甲○○
選任辯護人  許龍升律師
            吳春生律師
上列上訴人因竊盜案件，不服臺灣高雄地方法院94年度易字第14
90號中華民國94年10月27日第一審判決（起訴案號：臺灣高雄地
方法院檢察署94年度偵字第16420 號），提起上訴，本院判決如
下：
    主  文
上訴駁回。
    事  實
一、甲○○前於民國（下同）93年間因竊盜案件，經臺灣高雄地
    方法院於93年12月17日以93年度簡字第5485號判決判處拘役
    50 日 確定，於94年3 月16日易科罰金執行完畢。詎仍不知
    悔改，與林宗衛（另經原審法院判處有期徒刑8 月）基於共
    同意圖為自己不法所有之概括犯意聯絡，於(1)94年6 月14日
    清晨4 時許，共乘林宗衛所有車牌號碼YE P-600號重型機車
    ，前往高雄縣大樹鄉○○路35號前，見丁○○所有車牌號碼
    6462-FB 號自小客車停於路邊，即由林宗衛在旁把風，甲○
    ○以其之前從事修車工作習得「斷電」開啟車門之技術，將
    丁○○自小客車前車輪旁電線拉起，藉以打開引擎蓋後，再
    挑出引擎箱電瓶旁之電線，以斷電之技術開啟車門後，進入
    車內，持其所有客觀上足供兇器使用之剪刀1 支，將汽車音
    響之電線剪斷，而竊取丁○○所有之汽車音響1 台，得手後
    ，透過網路聊天室喊價的方式，以新台幣（下同）1,000 元
    之價格，將該音響主機出售予姓名年籍不詳之人，2 人並朋
    分該出售價金。(2)二人又於94年7 月15日清晨3 時許，承前
    開意圖為自己不法所有之概括犯意，欲竊取他人汽車音響，
    惟為防其竊盜犯行遭人發覺，即先騎乘前開重機車，前往高
    雄縣鳥松鄉○○村○○○路3 巷13-1號附近，見胡氏燕所有
    ，實為其夫丙○○使用之車牌號碼J97-606 號機車停於該處
    ，即由林宗衛在旁把風，甲○○持其所有客觀上足供兇器使
    用之螺絲扳手1 支，將機車車牌之螺絲卸下，而竊取該機車
    車牌1 面。得手後，二人即將林宗衛原機車車牌取下置於機
    車置物箱內，改懸掛上開竊得車牌使用，藉以掩人耳目。(3)
    二人旋於同日4 時許，騎乘上開機車，前往高雄縣仁武鄉○
    ○村○○街56號前，由林宗衛在旁把風，甲○○循前述相同
    斷電手法，打開陳和同所有車牌號碼UT-5511 號自小客車車
    門後，持前揭剪刀進入車內，剪斷汽車音響之電線，而竊取
    陳和同所有之汽車音響1 台。嗣於同日5 時45分許，2 人騎
    乘上開機車途經高雄縣鳥松鄉○○路與鳥松路口時，為警查
    獲，始知上情。
二、案經高雄縣政府警察局仁武分局報告台灣高雄地方法院檢察
    署檢察官偵查起訴。
    理  由
一、上開犯罪事實，業經上訴人即被告甲○○（下稱被告）於原
    審及本院審理中坦承不諱（見原審卷第36至38頁、本院卷第
    20 頁） ，核與同案共同被告林宗衛於偵查及原審審理中所
    述情節相合（見偵卷第11頁、原審卷第36至38頁），復經被
    害人丁○○、丙○○、陳和同之子乙○○等人於警訊中指述
    甚詳，此外亦有被告現場指認竊盜地點之相片4 幀、贓物認
    領保管單2 紙附卷可稽，足認被告前開自白核與事實相符。
    本件事證明確，被告犯行堪以認定。
二、查被告用以竊取汽車音響及車牌所使用之剪刀、螺絲板手，
    均屬鐵製品，且質地堅硬，客觀上足以對人之生命、身體造
    成危害為兇器，是其持上揭兇器3 次竊取他人財物，所為均
    係犯刑法第321 條第1 項第3 款之攜帶兇器竊盜罪。公訴人
    認被告未持有任何兇器而僅以斷電方式打車車門後，徒手竊
    取車內陳和同所有汽車音響，而認其所為係犯刑法第320 條
    第1 項之普通竊盜罪，尚有未洽，惟起訴事實相同，爰依法
    變更起訴法條。又被告與林宗衛二人間，就上開竊盜犯行，
    有犯意聯絡及行為分擔，為共同正犯。又被告先後3 次竊盜
    犯行，時間緊接，方法相同，又係觸犯構成要件相同之罪名
    ，顯係基於概括犯意為之，為連續犯，應依刑法第56條規定
    以一罪論，並加重其刑。又被告竊取被害人丁○○汽車音響
    之犯行，雖未據公訴人起訴，然該部分犯行與起訴之攜帶兇
    器竊盜犯行間，有裁判上一罪之連續犯關係（原審誤載為牽
    連犯），自應為起訴效力所及，本院自應併與審究。
三、原審認被告罪證明確，因而適用刑法第28條、第56條、第32
    1 條第1 項第3 款規定，並審酌被告於93年間因竊盜案件，
    經原審判處拘役50日確定，有台灣高等法院被告前案記錄表
    1 紙附卷可參，而其正值青年期間，卻不思勤勉工作，反欲
    不勞而獲竊取他人財物，惟念犯後坦承犯行，態度尚佳，所
    竊部分財物業經被害人取回等一切情狀，量處如有期徒刑8
    月，並敘明供竊盜犯行所用之螺絲板手及剪刀，係被告所有
    ，為為供犯罪所用之物，惟該等物品，於警察逮捕過程中遺
    落他處，而未扣案，為免日後執行困難，而不併予宣告沒收
    。經核原判決認事用法，核無不合，量刑亦屬允當。被告上
    訴意旨以：其因一時糊塗犯下前開竊盜犯行，惟犯後已坦承
    不諱，且決心改過，日間並至東方技術學院附設進修專校觀
    光事業科就評，晚間並擔任廚師助手，以習得一技之長，再
    被告之母患有肢體障礙，本件案發後，仍協同被告至被害人
    丁○○、乙○○處尋求原諒，實無宣告短期自由刑之必要，
    爰請予以宣告緩刑，俾利被告回歸社會等語，而請求撤銷原
    判決。經查，被告於92年間曾因公共危險罪，經原審法院於
    93 年4月30日以93年簡字第787 號判處有期徒刑4 月，緩刑
    2 年，緩刑期間交付保護管束確定；復於93年間，因公共危
    險案件，經原審法院於95年2 月27日以94年訴字第4360號判
    處有期徒刑5 月；於93年間因竊盜案件，經原審法院於93年
    12 月17 日以93年度簡字第5485號判決判處拘役50日確定；
    另其於94年間因侵占案件，經原審法院於94年7 月8 日以94
    年簡字第4056號判處罰金3000元確定等情，此均有臺灣高等
    法院被告前案紀錄表一份在卷可稽。被告於本件犯後有悔改
    之心，欲習得一技之長，並求得被害人諒解，此實屬難得，
    惟被告前曾有多次犯行，法院亦均給予緩刑、易科罰金、拘
    役之輕判，被告卻不因此感念母親之辛勞及法院對其改過之
    期待，猶仍於緩刑期間連續三次犯本件之竊盜罪，原審量處
    有期徒刑8 月，已考量其犯後之態度、被害人已取回財物等
    情，而予輕判，被告自應當為其犯行承擔法律上之責任，而
    真正痛定思痛，去除之前之不良習性，讓其母親心安而對未
    來充滿希望。是被告上訴請求予以宣告緩刑，或再予輕判，
    自為無理由，而應予以駁回。
據上論斷，應依刑事訴訟法第368條，判決如主文。
本案經檢察官陳宗吟到庭執行職務。
中    華    民    國    95    年    6     月    22    日
                  刑事第四庭    審判長法  官  蕭權閔
                                      法  官  林水城
                                      法  官  黃蕙芳
以上正本證明與原本無異。
本判決不得上訴。
中    華    民    國    95    年    6     月    22    日
                                      書記官  呂素珍
附錄本判決論罪科刑法條：
中華民國刑法第321條第1項第3款
犯竊盜罪而有左列情形之一者，處六月以上、五年以下有期徒刑
：
三  攜帶兇器而犯之者。


司法院資訊處製作；財團法人民間司法改革基金會備份。
